臺灣高等法院刑事判決
108年度上易字第2498號
上  訴  人    
即  被  告    鄭春美  


上列上訴人即被告因妨害名譽案件，不服臺灣新北地方法院一0
八年度審易字第一六二０號，中華民國一０八年九月廿五日第一審
判決（起訴案號：臺灣新北地方檢察署一０八年度偵字第九０三０
號），提起上訴，本院判決如下：
    主  文
上訴駁回。      
    理  由
一、依刑事訴訟法第三百五十條、第三百六十一條、第三百六十
    二條、第三百六十七條規定，不服地方法院之第一審判決而
    上訴者，須提出上訴書狀，並應敘明具體理由，為上訴必備
    之程式；其所提出之書狀未敘述上訴理由，或僅曾以言詞陳
    述上訴理由者，均應於上訴期間屆滿後廿日內補提理由書於
    第一審法院。第一審法院經形式審查，認逾期未補提上訴理
    由者，應定期間先命補正；逾期未補正者，為上訴不合法律
    上之程式，應以裁定駁回。倘已提出上訴理由，但所提非屬
    具體理由者，則由第二審法院以上訴不合法律上之程式，判
    決駁回。所謂具體理由，必係依據卷內既有訴訟資料或提出
    新事證，指摘或表明第一審判決有何採證認事、用法或量刑
    等足以影響判決本旨之不當或違法，而構成應予撤銷之具體
    事由，始克當之；倘僅泛言原判決認定事實錯誤、違背法令
    、量刑失之過重或過輕，而未依上揭意旨指出具體事由，或
    形式上雖已指出具體事由，然該事由縱使屬實，亦不足以認
    為原判決有何不當或違法者，皆難謂係具體理由，俾與第二
    審上訴制度旨在請求第二審法院撤銷、變更第一審不當或違
    法之判決，以實現個案救濟之立法目的相契合，並節制濫行
    上訴（最高法院九十七年度台上字第八九二號判決意旨參照
    ）。是以上訴人之上訴書狀或補提之上訴理由書，雖有敘述
    上訴理由，惟並未具體敘述第一審判決有上述違法、不當情
    形或形式上雖已指出具體事由，然該事由縱使屬實，亦不足
    以認為原判決有何不當或違法者，即與未敘述具體理由無異
    ，其所為上訴，即不符合上訴之法定要件。
二、原判決以上訴人即被告鄭春美於其社區LINE群組內，公然以
    「笨蛋」、「頭腦有問題」、「小心眼」、「小心眼的男人
    」等語辱駡告訴人陳木考，經告訴人指訴，並有LINE對話截
    圖在卷可佐，因認其涉犯刑法第三百零九條第一項之公然侮
    辱罪，判處罰金新臺幣五仟元及諭知易服勞役之折算標準 
    ，經核原判決認事用法並無違誤，量刑亦稱妥適。
三、被告上訴意旨僅以：其因開朗，喜歡聊天，易認熟而說話一
    慣無顧忌，竟成公然侮辱，乃無心之過，但告訴人不願和解
    ，卻又請求十萬元賠償，讓人感到疑惑等語。核其前開上訴
    理由，並非對原判決所為證據證明力之判斷如何違背經驗、
    論理法則之事項，及依據卷內訴訟資料或提出新事證，指摘
    或表明第一審判決有何足以影響判決本旨之不當或違法，而
    構成應予撤銷之具體事由，揆諸前揭規定說明，乃其所為上
    訴，即不符合上訴之法定要件，應予駁回，並不經言詞辯論
    。
四、據上論斷，應依刑事訴訟法第三百六十七條前段、第三百七
    十二條，判決如主文。
中　　華　　民　　國　一０八　年　 十二　 月　 廿六 　日
                  刑事第四庭審判長法　官  陳筱珮
                                  法　官  羅郁婷
                                  法  官  陳玉雲
以上正本證明與原本無異。
不得上訴。
                                  書記官  蔡麗春
中　　華　　民　　國　一０八　年　 十二　 月　 廿六 　日